【裁判字號】    89,易,358
【裁判日期】    890221
【裁判案由】    竊盜
【裁判全文】
台灣台中地方法院刑事判決                          八十九年度易字第三五八號
    公  訴  人  台灣台中地方法院檢察署檢察官
    被      告  甲○○
右列被告因竊盜等案件，經檢察官提起公訴（八十八年度偵字第一四八○○號），本
院判決如左：
    主  文
甲○○以加害生命之事，恐嚇他人致生危害於安全，處有期徒刑參月，如易科罰金以
參佰元折算壹日，緩刑參年。
被訴竊盜部分公訴不受理。
    事  實
一、甲○○於民國八十八年四月二日凌晨一時三十分許，在台中縣大雅鄉○○○路三
    一二巷二十二號，持刀敲其父乙○之房門，乙○開門詢問何事，甲○○竟即持刀
    指向乙○恫嚇稱：要殺死你云云，乙○見狀即逃跑躲藏。嗣甲○○又意圖為自己
    不法之所有，進入上址乙○房內，竊取乙○置於西裝褲口袋內之新台幣（下同）
    三千元（竊盜部分業據乙○於審理中撤回告訴）。
二、案經乙○訴由台中縣警察局豐原分局報請臺灣臺中地方法院檢察署檢察官偵查起
    訴。
    理  由
壹、有罪部分：
一、訊據被告甲○○固坦承有向告訴人乙○恫嚇稱要殺死你之事實，惟矢口否認有何
    恐嚇犯行，辯稱：伊係因喝醉了，才對告訴人稱要殺死你一語，且伊並未持上揭
    水果刀敲告訴人房門，伊拿告訴人右揭三千元時，告訴人在睡覺云云。惟查，右
    揭犯罪事實業據告訴人於警訊及偵查中指訴歷歷，核與被告於警訊中供稱：「我
    確實有帶一把水果刀沒錯，．．。」、「．．，他（即告訴人）出門後，我在他
    房間內的西裝褲裡偷了新台幣三千元後即離開現場。」；於偵查中供稱：「 (是
    否拿水果刀去找你父親？)有。」、「為何你父親會跑出去？）他以為我要殺他
    ，事實上我沒有殺他。」、「（你父親出去後，你是否偷了他西裝褲之三千元？
    ）是的，．．。」；及於審理中供稱：「（你拿這把水果刀？）是的，．．。」
    等語情節相符。又被告既能於告訴人因害怕而逃離該處後，即進入告訴人房間，
    並在告訴人西裝褲內竊取三千元，足見其於行為當時並無何心神喪失或精神耗弱
    情狀。再告訴人嗣於審理中雖改稱：伊係聽到伊隔壁房間有聲音後前往查看，被
    告始持刀稱要殺死伊，並非被告持刀敲伊房門，於伊開門後對伊稱要殺死伊云云
    ，惟右揭犯罪事實已據告訴人於警訊及偵查中指訴歷歷，參以告訴人於審理中既
    稱：伊願意原諒被告，撤回對被告之竊盜告訴等語，且其與被告究屬父子至親，
    是其此部分陳詞，顯係事後迴護被告之詞，尚難憑採，均附此敘明。
二、核被告甲○○所為，係犯刑法第三百零五條之以加害生命之事，恐嚇他人致生危
    害於安全罪。爰審酌被告犯罪之動機、目的、手段及犯罪後之態度等一切情狀，
    量處如主文所示之刑，並諭知易科罰金之折算標準。又被告前未曾受有期徒刑以
    上刑之宣告，有台灣台中地方法院檢察署刑案資料查註紀錄表可按，其因一時失
    慮，偶罹刑典，事後已坦承犯行，經此罪刑之宣告，應知戒慎，信無再犯之虞，
    本院因認所宣告之刑以暫不執行為適當，併予宣告緩刑三年，用啟自新。扣案水
    果刀一把係被告在告訴人家中廚方內取得，並非被告所有，業據被告供明在卷，
    爰不予宣告沒收，併此敘明。
貳、公訴不受理部分：
一、另公訴意旨認被告甲○○於右揭時地竊取告訴人所有之三千元，因認涉犯刑法第
    三百二十條第一項之竊盜罪嫌等語。
二、按告訴乃論之罪，其告訴經撤回者，應諭知不受理之判決，並得不經言詞辯論為
    之，此為刑事訴訟法第三百零三條第三款、第三百零七條所明定。本件被告甲○
    ○固經檢察官以刑法第三百二十條第一項之竊盜罪提起公訴。惟查，告訴人乙○
    為被告之父親，二人互為直系血親親屬乙節，業據告訴人及被告二人陳明在卷，
    並有法務部戶役政連結作業系統一紙在卷可憑。按於直系血親間犯竊盜罪者，依
    照同法第三百二十四條第二項規定係屬告訴乃論之罪，茲經告訴人於第一審辯論
    終結前當庭撤回告訴，爰諭知不受理之判決。又公訴人雖認被告所涉竊盜罪嫌與
    右揭恐嚇部分具牽連犯之裁判上一罪關係，惟被告既係因告訴人問被告：「要做
    什麼？」，被告答以要殺死你，並在告訴人逃離後，始入告訴人房間內竊取告訴
    人財物，則其竊盜行為顯係另行起意之所為，附此敘明。
據上論斷，應依刑事訴訟法第三百四十三條、二百九十九條第一項前段、第三百零三
條第三款，刑法第三百零五條、第四十一條、第七十四條第一款，罰金罰鍰提高標準
條例第一條前段、第二條，判決如主文。
中    華    民    國    八十九    年      二        月      二十一      日
                                        法  官  江  奇  峰
右正本證明與原本無異。
如不服本判決，應於送達後十日內向本院提出上訴狀(須附繕本)，上訴於台灣高等
法院台中分院。
                                        書記官
中    華    民    國    八十九    年      二        月      二十一      日
附錄論罪科刑法條
第三百零五條
  以加害生命身體自由名譽財產之事，恐嚇他人致生危害於安全者，處二年
  以下有期徒刑拘役或三百元以下罰金。


司法院資訊處製作；財團法人民間司法改革基金會備份。
